臺灣桃園地方法院刑事判決　　　　　　100年度審易字第215號
公　訴　人　臺灣桃園地方法院檢察署檢察官
被　　　告　曾智奎
上列被告因竊盜案件，經檢察官提起公訴（99年度偵字第23205
號），被告於本院準備程序進行中為有罪之陳述，本院改以簡式
審判程序，判決如下：
    主  文
曾智奎攜帶兇器竊盜，累犯，處有期徒刑捌月。
    事實及理由
一、被告所犯之罪，為死刑、無期徒刑、最輕本刑3 年以上有期
    徒刑或高等法院管轄第一審案件以外之罪，而被告於本院準
    備程序進行中，就被訴事實為有罪之陳述，經本院告知簡式
    審判程序意旨，並聽取公訴人及被告之意見後，依刑事訴訟
    法第273 條之1 第1 項之規定，裁定依簡式審判程序審理。
二、犯罪事實：
    曾智奎前於民國95年間，因竊盜案件，經本院以95年度易字
    第1263號判決判處有期徒刑6 月確定，再經本院以96年度聲
    減字第2143號裁定減為有期徒刑3 月確定，於96年9 月30日
    縮刑期滿執行完畢。詎其猶不知悔改，於98年11月28日上午
    6 時許，駕駛其所有之車牌號碼5F-7521 號自用小客車行經
    桃園縣八德市○○○街與義勇街151 巷口，見停於該處林青
    南所有之車牌號碼7458-RN 號自用小客車車內裝有音響，竟
    意圖為自己不法之所有，基於竊盜之犯意，攜帶客觀上足對
    人之生命、身體、安全構成威脅，具有危險性且可供作兇器
    使用之斜口鉗1 把（未扣案），下車走近林青南所有之上開
    自用小客車旁，先以手伸進該車水箱罩間隙內，拉扯引擎蓋
    引線後，將引擎蓋打開，以手撥掉電瓶線路，使該車防盜器
    無法作用，再走至該車副駕駛座車門旁，以該把斜口鉗尖端
    鑽挖該車右前三角窗，使該片三角窗玻璃破碎掉落（毀損部
    分未據告訴），復以手伸進該三角窗內開啟副駕駛座車門，
    進入車內後，徒手將嵌在車內前方中央儀表板上之車用音響
    主機1 台取出，再徒手將裝設在駕駛座及副駕駛座頭枕背後
    之頭枕式液晶螢幕各1 台取下，得手後，隨即攜帶上開物品
    離開現場，後將該2 台頭枕式液晶螢幕以新臺幣（下同）約
    2,000 元至3,000 元之代價，出售予不知情之某真實姓名年
    籍不詳之成年男子，該台車用音響主機則供己使用，嗣因損
    壞而丟棄。林青南於98年11月28日上午7 時許，發現其車內
    財物遭竊，立刻報警處理，經桃園縣政府警察局八德分局鑑
    識小組至現場對該車進行勘察採證後，自上開車輛車內前方
    中央儀表板前冷氣塑膠出風口採集指紋經送鑑驗比對，結果
    與曾智奎指紋紀錄相符而查獲。
三、認定被告犯罪所憑之證據：
  (一)被告曾智奎於警詢、偵訊、本院行準備程序及審理時之自白
    。
  (二)被害人林青南於警詢時之證述。
  (三)桃園縣政府警察局八德分局刑案現場勘察紀錄表、刑事案件
    證物採驗紀錄表、桃園縣政府警察局八德分局現場勘察報告
    書、內政部警政署刑事警察局99年1 月19日刑紋字第099000
    1835號鑑定書各1份及現場照片共10張。
四、查被告於犯罪後，刑法第321 條第1 項業於100 年1 月26日
    修正公布，於100 年1 月28日生效施行。按行為後法律有變
    更者，適用行為時之法律，但行為後之法律有利於行為人者
    ，適用最有利於行為人之法律，刑法第2 條第1 項定有明文
    。修正前之刑法第321 條第1 項原規定：「犯竊盜罪而有左
    列情形之一者，處六月以上、五年以下有期徒刑：一、於夜
    間侵入住宅或有人居住之建築物、船艦或隱匿其內而犯之者
    。二、毀越門扇、牆垣或其他安全設備而犯之者。三、攜帶
    兇器而犯之者。四、結夥三人以上而犯之者。五、乘火災、
    水災或其他災害之際而犯之者。六、在車站或埠頭而犯之者
    。」；而修正後刑法第321 條第1 項則規定：「犯竊盜罪而
    有下列情形之一者，處六月以上、五年以下有期徒刑，得併
    科新臺幣十萬元以下罰金：一、侵入住宅或有人居住之建築
    物、船艦或隱匿其內而犯之者。二、毀越門扇、牆垣或其他
    安全設備而犯之者。三、攜帶兇器而犯之者。四、結夥三人
    以上而犯之者。五、乘火災、水災或其他災害之際而犯之者
    。六、在車站、埠頭、航空站或其他供水、陸、空公眾運輸
    之舟、車、航空機內而犯之者。」，比較修正前後關於刑法
    第321 條第1 項之規定，修正後之刑法第321 條第1 項於第
    1 款刪除「於夜間」之文字；於第6 款增加「航空站或其他
    供水、陸、空公眾運輸之舟、車、航空機內」之文字，擴大
    加重竊盜罪之適用範圍，使部分修正前原應適用普通竊盜罪
    論罪科刑之情形，於修正後改論以加重竊盜罪論罪科刑，並
    增加得併科罰金新臺幣10萬元之規定，解釋上應以修正前之
    規定對被告較有利，自仍依刑法第2 條第1 項前段規定，適
    用行為時之法律即修正前刑法第321 條第1 項規定論處。
五、按刑法第321 條第1 項第3 款之攜帶兇器竊盜罪，係以行為
    人攜帶兇器竊盜為其加重條件，此所謂兇器，其種類並無限
    制，凡客觀上足對人之生命、身體、安全構成威脅，具有危
    險性之兇器均屬之（最高法院79年臺上字第5253號判例參照
    ）。被告曾智奎於行竊時所攜帶之斜口鉗1 把，約手掌大，
    為金屬材質，握把處包覆塑膠套，屬質地堅硬之物品，足以
    對人之生命、身體、安全構成威脅，在客觀上顯然具有危險
    性，其屬兇器無疑。是核被告所為，係犯修正前刑法第321
    條第1 項第3 款之攜帶兇器竊盜罪。其有如犯罪事實欄所載
    之犯罪科刑及執行情形，有臺灣高等法院被告前案紀錄表1
    份在卷可按，其於徒刑執行完畢後5 年內故意再犯本件有期
    徒刑以上之罪，為累犯，應依刑法第47條第1 項之規定加重
    其刑。爰審酌被告不思以正當手段獲取財物，欠缺尊重他人
    財產權之觀念，且前有竊盜前科紀錄，素行不良，兼衡其犯
    罪之動機、目的、手段、所生損害、迄未對被害人為賠償，
    犯後坦承犯行之態度及生活狀況、智識程度等一切情狀，量
    處如主文所示之刑。至被告行竊時所使用之斜口鉗1 把，並
    未扣案，且據被告供稱雖為其所有之物，但業已丟棄等語，
    無證據認定尚屬存在，為免執行困難，爰不諭知沒收，附此
    敘明。
六、應適用之法條：刑事訴訟法第273 條之1 第1 項、第299 條
    第1 項前段、第310 條之2 、第454 條第1 項，修正前刑法
    第321 條第1 項第3 款，刑法第2 條第1 項前段、第47條第
    1 項。
七、如不服本判決，應於判決送達後10日內向本院提出上訴狀（
    應附繕本），其未敘述上訴理由者，應於上訴期間屆滿後20
    日內補提理由書狀於本院，上訴於臺灣高等法院。
本案經檢察官蔡佩玲到庭執行職務。
中    華    民    國   100    年    6     月    13    日
                    刑事庭  法  官  許曉微
以上正本證明與原本無異。
                            書記官  林宜亭
中    華    民    國   100    年    6     月    13    日
附錄本案論罪科刑法條：
修正前中華民國刑法第321條
（加重竊盜罪）
犯竊盜罪而有左列情形之一者，處6 月以上、5 年以下有期徒刑
：
一、於夜間侵入住宅或有人居住之建築物、船艦或隱匿其內而犯
    之者。
二、毀越門扇、牆垣或其他安全設備而犯之者。
三、攜帶兇器而犯之者。
四、結夥三人以上而犯之者。
五、乘火災、水災或其他災害之際而犯之者。
六、在車站或埠頭而犯之者。
前項之未遂犯罰之。